臺灣板橋地方法院民事判決　　　　　　 100年度訴字第1556號
原　　　告　板信商業銀行股份有限公司
法定代理人　劉炳輝
訴訟代理人　林瓊芬
　　　　　　陳乃君
被　　　告　陳嘉惠
　　　　　　黃兆安
上列當事人間返還消費借貸款事件，本院於民國100年9月20日言
詞辯論終結，判決如下：
    主  文
被告應連帶給付原告新臺幣陸拾萬伍仟陸佰拾伍元，暨如附
表三所示之利息及違約金。
訴訟費用由被告連帶負擔。
    事實及理由
一、程序方面：
  (一)依卷附之『宅配金』專案合約書第8 條及授信約定書第15條
    所載，兩造約定雙方同意以本院為第一審管轄法院，是本院
    自有管轄權。
  (二)被告陳嘉惠、黃兆安未於言詞辯論期日到場，核無民事訴訟
    法第386 條各款所列情形，爰依原告之聲請，由其一造辯論
    而為判決。
  (三)原告於訴狀送達後，將訴之聲明第1項利息及違約金起算日
    由「民國98年6月16日」變更為「98年6月17日」，並撤回對
    於被告陳松詩之起訴，屬減縮應受判決事項之聲明及撤回訴
    之一部，核其請求之基礎事實同一，且不甚礙被告之防禦及
    訴訟之終結，依民事訴訟法第255條第1項第2、3、7款及第
    262條第1項前段規定，應予准許。
二、原告主張：被告陳嘉惠邀同連帶保證人即被告黃兆安、訴外
    人陳松詩（原係被告，業經原告撤回如上）以位於桃園縣中
    壢市○○段1637地號之土地及座落其上之2762建號等不動產
    ，連帶向原告借款新臺幣（下同）216萬元，其借款期間、
    利息及違約金之約定詳如附表二所示，經被告等立有同一內
    容之借據、『宅配金』專案合約書及授信約定書交與原告收
    執。詎自98年2月2日起被告等即未依約按月攤還本息，迭經
    催討，未獲清償，被告陳嘉惠所提供之擔保物經原告向臺灣
    桃園地方法院聲請強制執行，於98年6月16日拍定受償1,257
    ,995元，乃依前揭授信約定書第9條約定抵充被告等積欠之
    債務後，尚不足受償本金635,635元，被告等自應連帶清償
    如附表一所示之本金、利息及違約金。爰依消費借貸及連帶
    保證之法律關係提起本訴等語。併為聲明：被告陳嘉惠及黃
    兆安應連帶給付原告635,635元，暨如附表三所示之利息及
    違約金。
三、被告陳嘉惠、黃兆安未於言詞辯論期日到場，亦未提出書狀
    作何聲明或陳述。
四、經查原告主張之事實，雖據其提出與所述相符之及借據、『
    宅配金』專案合約書、本票、授信約定書、臺灣桃園地方法
    院97年司執字第60409號分配表及被告戶籍謄本各1份（見本
    院卷第5至13頁）為證，惟查：
  (一)依原告提出之附表二（見本院卷第3頁）所示，上開借款216
    萬元係由180萬元及36萬元等2筆借款合計而成，其中180萬
    元之借款係由被告陳嘉惠邀同被告黃兆安、訴外人陳松詩為
    連帶保證人向原告借款，並簽立借據（見本院卷第5頁）；
    另36萬元之借款則係由被告陳嘉惠邀同訴外人陳松詩為連帶
    保證人向原告借款，並簽立『宅配金』專案合約書及本票（
    見本院卷第6頁），並非被告陳嘉惠邀同被告黃兆安、訴外
    人陳松詩為連帶保證人向原告借款216萬元。
  (二)依原告提出之附表二及臺灣桃園地方法院97年司執字第6040
    9號分配表（見本院卷第3頁、第9至10頁）所示，上開180萬
    元之借款尚未受償分配款之借款債務餘額為本金1,641,160
    元及相關利息、違約金；另36萬元之借款尚未受償分配款之
    借款債務餘額為本金237,290元及相關利息、違約金。嗣該2
    筆借款債務餘額經受償分配款而依約為抵充借款餘額本金、
    利息、違約金之債務後，上開36萬元之借款債務餘額即本金
    237,290元及相關利息、違約金均已於98年6月16日抵充完畢
    而全部清償，僅餘上開180萬元之借款債務餘額即本金635,6
    35元暨如附表三所示之利息及違約金未為清償。
  (三)基上，上開借款216萬元係由180萬元及36萬元等2筆借款合
    計而成，其中180萬元之借款係由被告陳嘉惠邀同被告黃兆
    安、訴外人陳松詩為連帶保證人向原告借款；另36萬元之借
    款則係由被告陳嘉惠邀同訴外人陳松詩為連帶保證人向原告
    借款。上開180萬元之借款尚未受償分配款之借款債務餘額
    為本金1,641,160元及相關利息、違約金；另36萬元之借款
    尚未受償分配款之借款債務餘額為本金237,290元及相關利
    息、違約金。嗣該2筆借款債務餘額經受償分配款而依約為
    抵充借款餘額本金、利息、違約金之債務後，上開36萬元之
    借款債務餘額即本金237,290元及相關利息、違約金均已於
    98年6月16日抵充完畢而全部清償，僅餘上開180萬元之借款
    債務餘額即本金635,635元暨如附表三所示之利息及違約金
    未為清償。又被告陳嘉惠、黃兆安已於相當時期受合法之通
    知，而於言詞辯論期日不到場，亦未提出（準備）書狀爭執
    ，依民事訴訟法第280條第3項前段、第1項規定，視同自認
    是原告有關此部分事實之主張，應信為真實。
五、按「稱消費借貸者，謂當事人一方移轉金錢或其他代替物之
    所有權於他方，而約定他方以種類、品質、數量相同之物返
    還之契約。」、「利息或其他報償，應於契約所定期限支付
    之」、「借用人應於約定期限內，返還與借用物種類、品質
    、數量相同之物，未定返還期限者，借用人得隨時返還，貸
    與人亦得定一個月以上之相當期限，催告返還。」，民法第
    474條第1項、第477條前段、第478條定有明文。又保證債務
    之所謂連帶，係指保證人與主債務人負同一債務，對於債權
    人各負全部給付之責任者而言，此就民法第272條第1項規定
    連帶債務之文義參照觀之甚明（最高法院45年臺上字第1426
    號判例意旨參照）。經查，上開180萬元之借款係由被告陳
    嘉惠邀同被告黃兆安、訴外人陳松詩為連帶保證人向原告借
    款；另36萬元之借款則係由被告陳嘉惠邀同訴外人陳松詩為
    連帶保證人向原告借款。其中36萬元之借款債務餘額即本金
    237,290元及相關利息、違約金均已於98年6月16日抵充完畢
    而全部清償，僅餘上開180萬元之借款債務餘額即本金635,6
    35元暨如附表三所示之利息及違約金未為清償等情，已如前
    述，是被告黃兆安自應與被告陳嘉惠就上開已到期尚未清償
    之180萬元之借款債務餘額即本金635,635元暨如附表三所示
    之利息及違約金，負連帶給付之責。從而，原告依消費借貸
    及連帶保證之法律關係，請求被告陳嘉惠、黃兆安連帶給付
    如訴之聲明所示，為有理由，應予准許。
六、本件事證已臻明確，兩造其餘攻擊、防禦方法及舉證，經本
    院審酌後，認對於判決結果均無影響，爰不一一論述，併此
    指明。
七、據上論結，本件原告之訴為有理由。依民事訴訟法第385 條
    第1項前段、第85條第2項，判決如主文。
中    華    民    國    100   年    9     月    30    日
                  民事第二庭    法  官  楊千儀
以上正本係照原本作成。
如對本判決上訴，須於判決送達後20日內向本院提出上訴狀（需
按他造人數附繕本，勿逕送上級法院）。如委任律師提起上訴者
，應一併繳納上訴審裁判費。
中    華    民    國    100   年    9     月    30    日
                                書記官  劉鴻傑